---
title: "Матрицы"
author: "Sofi Tormasheva"
date: "04 03 2017"
output:
  html_document: default
  pdf_document: default
---

Загружаем базу
```{r, warning=FALSE, error=FALSE, message=FALSE}
library(readr)
SpeedDating <- read_csv("~/pr3/project1/SpeedDating.csv")
```

Матрица для поиска похожих
```{r, warning=FALSE, error=FALSE, message=FALSE}
library(dplyr)
SD1 = select(SpeedDating, iid, age, gender, career_c, sports, tvsports, exercise, dining, museums, art, hiking, gaming, clubbing, reading, tv, theater, movies, concerts, music, shopping, yoga, attr3_1, sinc3_1, intel3_1, fun3_1, amb3_1, mn_sat)
```

Оставляем уникальных людей
```{r, warning=FALSE, error=FALSE, message=FALSE}
SD1un = unique(SD1)
SD1NA = na.omit(SD1un) #199
```
Предложение - исключить параметр mn_sat из-за малого количества данных
```{r, warning=FALSE, error=FALSE, message=FALSE}
SD2 = select(SpeedDating, iid, age, gender, career_c, sports, tvsports, exercise, dining, museums, art, hiking, gaming, clubbing, reading, tv, theater, movies, concerts, music, shopping, yoga, attr3_1, sinc3_1, intel3_1, fun3_1, amb3_1)
```

```{r, warning=FALSE, error=FALSE, message=FALSE}
SD2un = unique(SD2)
SD2NA = na.omit(SD2un)#535
#SD2NA1 = sapply(SD2NA, as.numeric)
#SD2NA1 = as.data.frame(SD2NA1)
```

535 уникальных человека в базе

База с расширенными личными характеристиками
```{r, warning=FALSE, error=FALSE, message=FALSE}
SD22 = select(SpeedDating, iid, gender, age, field_cd, race, imprace, imprelig, goal, date, go_out, career_c, sports, tvsports, exercise, dining, museums, art, hiking, gaming, clubbing, reading, tv, theater, movies, concerts, music, shopping, yoga, exphappy, attr3_1, sinc3_1, intel3_1, fun3_1, amb3_1 )
```

```{r, warning=FALSE, error=FALSE, message=FALSE}
SD22un = unique(SD22)
SD22NA = na.omit(SD22un)#466
```

466 уникальных человека с расширенными характеристиками

Матрица решений dec бинарность
```{r}
SDFdec = select (SpeedDating, iid, pid, dec)
SDFdec = na.omit(SDFdec) #8368
SDFdec$dec=as.numeric(SDFdec$dec)
```

Матрица решений like шкала 0-10
```{r}
SDFlike = select (SpeedDating, iid, pid, like)
SDFlike = na.omit(SDFlike) #8128
SDFlike$like = as.numeric(SDFlike$like)
```
Фильтрация матриц выбора партнеров
```{r}
SDFlike7= filter(SDFlike, like>7) #1885
```

```{r}
SDFdec1 = filter(SDFdec, dec>0) #3515
```


Вводим данные
```{r}
m= 0
n= 22
#c= 2
#SD2NANA <- filter(SD2NA, gender == m & age == seq(from = n-5, to = n+5, by = 1)& career_c == c)
SD2NANA1 = filter(SD2NA, gender == m , age >= n-3,  age <= n+3)
#seq(from = n-5, to = n+5, by = 1))
```


SD2NANA2 = select(SD2NANA1, -age, -gender, -career_c)
SD2NANA2 <- as.data.frame(SD2NANA2)
SD2NANA11 = as.data.frame(lapply(SD2NANA2[,-c(1)], FUN=function(x) abs(x-x[nrow(SD2NANA2)])))
SD2NANA11$iid = SD2NANA2$iid # **ЗДЕСЬ НЕВЕРНО ПРИСОЕДИНЯЕТ IID :(  <-----------------------------------!!!**
SD2NANA111 = SD2NANA11[-c(nrow(SD2NANA11)),]
#SD2NANA111 = arrange(SD2NANA111, iid.)
SD2NANA112 = mutate(SD2NANA111, sum = apply(SD2NANA111[-23], 1, function(x) sum(x[x!=0])))
#SD2NANA113 = left_join(SD2NANA112, SD2NANA1, by = 'iid')



**Вот норм. решение этой проблемы:**
```{r}
SD2NANA2 = select(SD2NANA1, -age, -gender, -career_c)
SD2NANA2 <- as.data.frame(SD2NANA2)
rownames(SD2NANA2) = SD2NANA2$iid # дублирую iid в порядковый столбец (который не используется при расчетах)
SD2NANA2_0 = select(SD2NANA2, -iid) 
new <- tail(SD2NANA2_0, n=1) # достаю одну последнюю строчку
new <- as.matrix(new)
big <- as.matrix(SD2NANA2_0) %>%
  t() # транспонирую матрицу big
new <-t(new)[,1] #  транспонирую матрицу new --> получаю из строчки вектор
new1 <-as.data.frame(new)
big <-t(abs(big-new))
big <- as.data.frame(big)
big$sum<-rowSums(big)
big$iid = SD2NANA2$iid
```

```{r}
antitop = head (arrange(big, sum), 10)
antitop$iid
```


```{r}
#SDFlike7_1 = filter(SDFlike7, iid %in% antitop$iid )
#SDFlike7_1$pid
```

```{r}
SDFdec_all = filter(SDFdec, iid %in% antitop$iid )
nrow(SDFdec_all)
SDFdec_all$pid
```


```{r}
SDFdec_1 = filter(SDFdec1, iid %in% antitop$iid )
SDFdec_1$pid
```

```{r}
#SD22NAlp = filter(SD22NA, iid %in% SDFlike7_1$pid)
#nrow(SD22NAlp)
```

```{r}
SD22NA1dp = filter(SD22NA, iid %in% SDFdec_1$pid)
nrow(SD22NA1dp)
```

```{r}
SD22NAall = filter(SD22NA, iid %in% SDFdec_all$pid)
SD22NAall1 = mutate(SD22NAall, deci = ifelse(iid %in% SDFdec_1$pid, 1, 0))
SD22NAall1$deci= as.factor(SD22NAall1$deci)
#SD22NAoutall = mutate(SD22NA, est = ifelse(iid %in% SDFdec_all$pid, 1, 0))
#SD22NAoutall1 = filter(SD22NAoutall, est==0)
test = SD22NA
main = SD22NAall1
```

### Дерево решений
```{r}
library(rpart)
treeall1=rpart(deci~.-deci-iid-gender,main)
rpart.plot::prp(treeall1)
```
Результаты на обучающей выборке
```{r}
library(caret)
rpartPred <- predict(treeall1, main, type = "class")
confusionMatrix(rpartPred,main$deci)
```

Результаты на тестовой выборке

```{r}
rpartPred <- predict(treeall1, test, type = "class")
rpartPred = as.data.frame(rpartPred)
rownames(rpartPred) = test$iid
rpartPred$iid = test$iid
```

### SVM linear
```{r}
library("e1071")
svm_model <- svm(deci~.-deci-iid-gender, data=main, kernel="linear")
summary(svm_model)
```
Результаты на обучающей выборке
```{r}
svm.Pred<-predict(svm_model, main, probability=FALSE)
confusionMatrix(svm.Pred,main$deci)
```
Результаты на тестовой выборке
```{r}
svm.Pred<-predict(svm_model, test, probability=FALSE)
svm.Pred = as.data.frame(svm.Pred)
rownames(svm.Pred) = test$iid
svm.Pred$iid = test$iid
```

### SVM polynomial
```{r}
library("e1071")
svm_modelpoly <- svm(deci~.-deci-iid-gender, data=main, kernel="polynomial")
summary(svm_modelpoly)
```
Результаты на обучающей выборке
```{r}
svmpoly.Pred<-predict(svm_modelpoly, main, probability=FALSE)
confusionMatrix(svmpoly.Pred,main$deci)
```
Результаты на тестовой выборке
```{r}
svmpoly.Pred<-predict(svm_modelpoly, test, probability=FALSE)
svmpoly.Pred = as.data.frame(svmpoly.Pred)
rownames(svmpoly.Pred) = test$iid
svmpoly.Pred$iid = test$iid
```

### Случайный лес
```{r message = F, warning=FALSE}
library(randomForest)
rfModel <-randomForest(deci~.-deci-iid-gender, data=main)
summary(rfModel) 
```

Результаты на обучающей выборке
```{r}
rfPred<-predict(rfModel, main, probability=FALSE)
confusionMatrix(rfPred,main$deci)
```

Результаты на тестовой выборке
```{r}
rfPred<-predict(rfModel, test, probability=FALSE)
rfPred = as.data.frame(rfPred)
rownames(rfPred) = test$iid
rfPred$iid = test$iid
```

```{r}
predictall = inner_join(rpartPred,svm.Pred, by = "iid")
predictall = inner_join(predictall,svmpoly.Pred, by = "iid")
predictall = inner_join(predictall,rfPred, by = "iid")
predictall = predictall[c(2,1,3,4,5)]
```

```{r}
predictall$rpartPred = as.numeric(predictall$rpartPred)
predictall$svm.Pred = as.numeric(predictall$svm.Pred)
predictall$svmpoly.Pred = as.numeric(predictall$svmpoly.Pred)
predictall$rfPred = as.numeric(predictall$rfPred)
```

```{r}
pred = c("rpartPred", "svm.Pred", "svmpoly.Pred", "rfPred")
predictall1 = mutate(predictall, mean = rowMeans(predictall[pred]))
#predictall2 = head (arrange(predictall1, -mean), 25)
predictall2 = filter(predictall1, mean==2)
```

```{r}
done = filter(SD22NA, iid %in% predictall2$iid)
```

iid - уникальный номер
age - возраст
gender - пол
career_c - закодированная карьерная область
1= Lawyer
2= Academic/Research
3= Psychologist
4= Doctor/Medicine
5=Engineer
6= Creative Arts/Entertainment
7= Banking/Consulting/Finance/Marketing/Business/CEO/Entrepreneur/Admin
8= Real Estate
9= International/Humanitarian Affairs
10= Undecided
11=Social Work
12=Speech Pathology
13=Politics
14=Pro sports/Athletics
15=Other
16=Journalism
17=Architecture

Интересы:
sports: Playing sports/ athletics
tvsports: Watching sports
exercise: Body building/exercising
dining: Dining out
museums: Museums/galleries
art: Art
hiking: Hiking/camping
gaming: Gaming
clubbing: Dancing/clubbing
reading: Reading
tv: Watching TV
theater: Theater
movies: Movies
concerts: Going to concerts
music: Music
shopping: Shopping
yoga: Yoga/meditation

Личные характеристики:
attr3_1 Attractive
sinc3_1 Sincere
intel3_1 Intelligent
fun3_1 Fun
amb3_1 Ambitious

field_cd закодированный field of study
1= Law
2= Math
3= Social Science, Psychologist
4= Medical Science, Pharmaceuticals, and Bio Tech
5= Engineering
6= English/Creative Writing/ Journalism
7= History/Religion/Philosophy
8= Business/Econ/Finance
9= Education, Academia
10= Biological Sciences/Chemistry/Physics
11= Social Work
12= Undergrad/undecided
13=Political Science/International Affairs
14=Film
15=Fine Arts/Arts Administration
16=Languages
17=Architecture
18=Other

race
Black/African American=1
European/Caucasian-American=2
Latino/Hispanic American=3
Asian/Pacific Islander/Asian-American=4
Native American=5
Other=6

imprace:
How important is it to you (on a scale of 1-10) that a person you date be of the same
racial/ethnic background?
imprelig:
How important is it to you (on a scale of 1-10) that a person you date be of the same
religious background?
zipcode:
What was the zip code of the area where you grew up?

goal:
What is your primary goal in participating in this event?
Seemed like a fun night out=1
To meet new people=2
To get a date=3
Looking for a serious relationship=4
To say I did it=5
Other=6

date:
In general, how frequently do you go on dates?
Several times a week=1
Twice a week=2
Once a week=3
Twice a month=4
Once a month=5
Several times a year=6
Almost never=7

go out:
How often do you go out (not necessarily on dates)?
Several times a week=1
Twice a week=2
Once a week=3
Twice a month=4
Once a month=5
Several times a year=6
Almost never=7

career_c: career coded
1= Lawyer
2= Academic/Research
3= Psychologist
4= Doctor/Medicine
5=Engineer
6= Creative Arts/Entertainment
7= Banking/Consulting/Finance/Marketing/Business/CEO/Entrepreneur/Admin
8= Real Estate
9= International/Humanitarian Affairs
10= Undecided
11=Social Work
12=Speech Pathology
13=Politics
14=Pro sports/Athletics
15=Other
16=Journalism
17=Architecture

exphappy:
Overall, on a scale of 1-10, how happy do you expect to be with the people you meet
during the speed-dating event?
